臺灣臺中地方法院民事裁定　九十一年度聲字第一四一二號
　　聲　請　人　張俊雄
　　　　　　　　洪金叔
　　相　對　人　甲○○
右聲請人與相對人間請求給付報酬事件，聲請法官迴避，本院裁定如左：
    主      文
聲請駁回。
聲請訴訟費用由聲請人負擔。
    理      由
一、按推事（法官）曾參與該訴訟事件之前審裁判，更審前之裁判或仲裁者，應自行
    迴避，不得執行職務，民事訴訟法第三十二條第七款固定有明文。惟所謂前審裁
    判，係指法官已參與下級審之裁判不能復參與上級審之裁判而言；所謂更審前之
    裁判，係指下級審之裁判經上級審廢棄發回更審時，該更審前最後一次之下級審
    裁判而言（最高法院十九年上字第二六○號、七十四年台抗字第二○號判例意旨
    參照）。次按民事訴訟法第三十三條第一項第二款，固規定推事有前條所定以外
    之情形，足認其執行職務有偏頗之虞者，當事人得聲請推事迴避，惟與該訴訟事
    件當事人一造相同之別一事件推事曾為裁判，不能認其執行職務有偏頗之虞（最
    高法院三十年抗字第一○三號判例意旨參照）；又所謂足認推事執行職務有偏頗
    之虞之情形，係指推事於訴訟之結果有利害關係或於當事人之一造有密切之交誼
    或嫌怨，或基於其他情形客觀上足疑其為不公平之審判者為其原因事實，若僅憑
    當事人之主觀臆測，或不滿意推事進行訴訟遲緩，或認推事指揮訴訟欠當，則不
    得謂其有偏頗之虞（最高法院六十九年台抗字第四五七號判例意旨參照）。且此
    種迴避原因，依同法第三十四條第二項、第二百八十四條規定，應提出能即時調
    查之證據以釋明之。
二、本件聲請意旨略以：聲請人與相對人間給付報酬事件（本院九十一年度簡上字第
    一二○號）之審判長法官張恩賜，與本院八十八年度民執八字第一八五三號強制
    執行事件（聲請人亦均為該執行事件之債務人）之法官係同一人，本應自行迴避
    。又本件於九十一年九月二十日言詞辯論期日，審判長法官問聲請人洪金叔要再
    告嗎？聲請人洪金叔為早日終結非法之強制執行程序受害擴大，聲請人洪金叔係
    在未知解言詞辯論筆錄內容情形下，才在筆錄上所載「聲明第三、四、五項請求
    撤回」下方簽名，聲請人洪金叔並非放棄訴請損害賠償之權益，足認審判長法官
    有偏頗之虞，是上開筆錄上聲請人洪金叔簽名部分應予作廢等語。經查，本件審
    判長法官縱曾參與上開強制執行事件，惟依前開說明，上開強制執行事件並非本
    件訴訟事件之前審裁判或更審前之裁判，又縱使訴訟事件當事人一造相同之別一
    事件法官曾為裁判，不能認其執行職務有偏頗之虞，亦如前述，則聲請人以本件
    審判長法官參與上開強制執行事件為由，主張其應自行迴避且執行職務有偏頗之
    虞等語，顯無可採。再者，聲請人主張審判長法官於上開言詞辯論期日問聲請人
    洪金叔要再告嗎？聲請人洪金叔係在未知解筆錄內容情形下，才在筆錄上所載「
    聲明第三、四、五項請求撤回」下方簽名等情，所涉無非係法官指揮訴訟之事項
    ，自難依此遽認法官執行職務有何偏頗之虞，且聲請人未提出其他能即時調查之
    證據以釋明之，是本件聲請法官迴避，為屬無據，應予駁回。
三、依民事訴訟法第九十五條、第七十八條、第八十五條第一項前段，裁定如主文。
中　　　華　　　民　　　國　　九十一　　年　　 十一　　 月　　 十八　　 日
                                  臺灣臺中地方法院民事第五庭
~B審判長法官　張惠立
~B法　　　官　王邁揚
~B法　　　官　何世全
右為正本係照原本作成
如對本裁定抗告須於裁定送達後五日內向本院提出抗告狀，並應繳納抗告費新台幣四
十五元。
中　　　華　　　民　　　國　　九十一　　年　　 十一　　 月　　 十九　　 日
~B法院書記官
